臺灣基隆地方法院民事判決
110年度訴字第34號
原      告  李文程  
被      告  徐錦保  
訴訟代理人  黃丁風律師
上列當事人間請求損害賠償事件，本院於民國110年4月29日言詞
辯論終結，判決如下：
    主  文
原告之訴及假執行之聲請均駁回。
訴訟費用新臺幣（下同）1萬0,900元由原告負擔。
    事實及理由
一、原告起訴主張：
　㈠訴外人鄭家瑢為原告之配偶，被告與鄭家瑢則為苗栗縣公館
    國中之同學，被告明知鄭家瑢為有配偶之人，竟於108年3至
    12月間，與鄭家瑢進行超越一般朋友關係的交往，分別於10
    8年6月2日至九份聽山、同年7月22日至好眠驛站、同年8月1
    3日至享住旅店-基隆館、8月22日至香草藝術旅店等投宿過
    夜，經鄭家瑢向原告坦承前開期間每個月均與被告發生2次
    以上之性行為，更於LINE 即時通訊中向原告表示「我很賤
    ，讓你甲○○戴綠帽」，經原告於109年3月17日向內政部警政
    署就被告上開不正常交往之警紀問題提出檢舉，於同年4月2
    1日獲警政署回覆調查屬實並懲處在案。被告與鄭家瑢頻繁
    過夜多次發生性行為，屬故意不法重大侵害原告之配偶權，
    同時該當故意以背於善良風俗之方法，損害原告基於配偶關
    係之身分法益，破壞原告夫妻間共同家庭生活之圓滿，致原
    告身心俱疲，內心沉痛深受打擊，須長期就診精神科治療。
　㈡被告為執行公權力的警察人員，於原告知悉其與鄭家瑢之不
    正常男女關係後，竟教唆鄭家瑢湮滅雙方互動的所有證據，
    更於109年3月27日寄發八里郵局第44號存證信函（下稱系爭
    存證信函）恫嚇原告所為該當刑法誣告罪嫌，意圖迫使原告
    撤銷檢舉、放棄訴訟。就被告所提109年1月8日、同年3月31
    日之兩造電話錄音譯文沒有意見，因被告認其與鄭家瑢單純
    出去吃飯造成原告差點離婚感到抱歉，故包3萬元的紅包給
    原告；至原告收受系爭存證信函後非常恐懼，同意撤銷檢舉
    ，不對被告提通姦告訴，惟並未放棄對被告侵害配偶權的民
    事求償，故依侵權行為之法律關係，請求被告賠償精神慰撫
    金100萬元等語。
　㈢故請求法院判決：被告應給付原告100萬元，及自起訴狀繕本
    送達翌日起至清償日止，按年息5%計算之利息；願供擔保，
    請准宣告假執行。
二、被告抗辯：
　㈠被告否認與原告配偶鄭家瑢間有任何不正常男女關係，自無
    侵害原告之配偶權，原告所提之訂房紀錄、LINE即時通訊截
    圖、內政部警政署回函、遠傳電信通話明細等不足證明被告
    與鄭家瑢間有不正常男女關係，原告就其主張之侵權行為事
    實，應負舉證責任。
　㈡被告因前與鄭家瑢有電話及LINE即時通訊之聯絡，致原告誤
    會雙方間有曖昧行為，兩造已於109年1月8日電話中達成和
    解，被告包3萬元紅包予原告，且不再與鄭家瑢聯繫，兩造
    以後沒有瓜葛，被告並於翌日依約存入3萬元至原告基隆新
    豐街郵局帳戶，兩造業已和解。然原告未遵守109年1月8日
    之和解約定，嗣後多次傳送簡訊騷擾不斷，經被告寄發系爭
    存證信函回覆後，原告於109年3月31日通知被告備妥電話錄
    音，依雙方對話內容可知，原告表明至109年3月31日14時42
    分為止，任何司法或行政調查都徹底結束，互不追究，雙方
    回歸正常生活，兩造間已達成和解共識，被告並未於上開期
    日以後，再有侵害原告權利之行為，是原告本件請求應無理
    由等語。
　㈢故請求法院判決：原告之訴駁回；如受不利判決，願供擔保
    請准宣告免為假執行。
三、兩造不爭執事項
　　內政部警政署基隆港務警察總隊110年3月24日基港警督字第
    110004176號函檢送本院關於被告疑似與女子鄭家瑢不正常
    感情交往案調查報告表，經比對徐員（被告）、孫女(被告
    配偶)及鄭女(原告配偶)3人說詞，其中徐員矢口否認與鄭女
    有不正常男女感情交往等情事，惟經查訪4家旅館業者(享住
    旅店、香草藝術旅店、九份聽山及好眠驛站）並取得其中三
    家訂房等入住紀錄，皆足以證實徐員於婚姻存續之狀態下，
    確實與鄭女有不正當感情交往及於非公眾得出入之場所共處
    一室之情形。
四、法院的判斷：
　㈠按「稱和解者，謂當事人約定，互相讓步，以終止爭執或防
    止爭執發生之契約」、「和解有使當事人所拋棄之權利消滅
    及使當事人取得和解契約所訂明權利之效力」，民法第736
    條、第737條分別定有明文。是以和解成立後，應依和解契
    約創設之法律關係以定當事人間之債權及債務關係，兩造當
    事人即均應受該契約之拘束，縱使一造因而受不利益之結果
    ，亦不得事後翻異，更就和解前之法律關係再行主張（最高
    法院99年台上字第1525號判決意旨參照）。然和解之範圍，
    應以當事人相互間欲求解決之爭點為限，至於其他爭點，或
    尚未發生爭執之法律關係，雖與和解事件有關，如當事人並
    無欲求一併解決之意思，要不能因其權利人未表示保留其權
    利，而認該權利已因和解讓步，視為拋棄而消滅（最高法院
    57年台上字第2180號判決要旨參照）。又「解釋意思表示，
    應探求當事人之真意，不得拘泥於所用之辭句」，為民法第
    98條所規定，所稱真意，乃指表示之真正意思而言，非謂當
    事人內心之真意。是以意思表示解釋之客體，為當事人已經
    表示於外部之效果意思，而非其內心蘊藏之意思，故在解釋
    有對話人之意思表示時，應以在對話人得了解之情事為範圍
    ，如兩造就其真意有爭執時，應本於經驗法則及誠信原則，
    從該意思表示所根基之原因事實、主要目的、經濟價值、社
    會客觀認知及當事人所欲表示之法律效果，作全盤之觀察，
    資以檢視其解釋結果對兩造之權利義務是否符合公平正義（
    最高法院102年台上字第288號裁定、101年台上字第1958號
    判決意旨參照）。
　㈡查，被告雖於109年1月9日匯款3萬元至原告基隆新豐街郵局
    帳戶，據雙方不爭執之109年1月8日兩造電話錄音譯文所載
    ，被告稱「我平常都沒有聯絡‧‧‧我們真的沒有什麼，李先
    生這樣子，讓你們夫妻發生猜疑不愉快的事情，我包個紅包
    3萬塊給你們，希望就這樣」，經原告表示同意，並稱「不
    要再打給她（即原告配偶鄭家瑢）」、「我不想追究責任傷
    害她，至少要給我保證，大家以後沒有瓜葛」等語（詳本院
    卷第117-118頁），可見兩造僅就109年1月8日前被告與原告
    配偶鄭女之通常聯繫致原告猜疑部分以3萬元達成合意，酌
    以上開對話中，兩造均未提及或主張被告與原告配偶鄭女發
    生不正當男女關係，足認該等事由並非兩造當事人當時主觀
    上欲解決爭執所為合意之範圍，自不能僅以原告曾收受3萬
    元，即認原告已因和解讓步而拋棄本件請求，故原告基於配
    偶關係所生之權利，尚未因兩造於109年1月8日之約定而消
    滅。
　㈢惟查原告於109年3月17日向內政部警政署署長信箱寄發標題
    「港警乙○○外遇警紀問題」電子郵件提及「配偶疑與臺北港
    員警發生關係涉不正常感情交往等情」，有原告之Gmail電
    子郵件可稽（詳本院卷第35頁），被告則於109年3月27日以
    系爭存證信函通知原告「109年1月26日、2月2日、2月5日、
    2月19日，台端（即原告）一再以莫名其妙之簡訊騷擾不斷
    」、「台端近日更以本人誘拐並多次與鄭同學（即原告配偶
    ）發生性行為、本人恐嚇威脅台端退卻等不實事實，向署長
    信箱檢舉」、「台端上開向公務機關對本人不實指控行為，
    已然該當刑法誣告罪嫌‧‧‧希於文到7日內，向本人書面道歉
    ，並向署長信箱澄清，逾期，本人當追究台端相關民、刑事
    責任」（詳本院卷第75-83頁），兩造遂於109年3月31日就
    雙方間所生爭議以電話聯繫，據兩造不爭執之109年3月31日
    兩造電話錄音譯文所載：「原告：我跟你講我們倆個人的事
    情，到今天3月31日為止，徹底結束我不追究，大家就是不
    要事後又有任何的節外生枝行為，可以嗎？被告：可以啊，
    我在1月8號的時候，我們雙方、跟李先生達成共識。原告：
    好，我們就到今天為止。被告：好。‧‧‧原告：徐先生，你
    也要，你也要，怎麼講就是遵守自己諾言，我們互相，我李
    文成保證承諾，之前1月8號之前我也跟你講了當時我的情形
    我看精神科，所以說後面的這些困擾，事件就到今天為止，
    所有東西就是大家不要去訴訟，不要任何危害你我的這些行
    為出來。被告：那當然可以，請問李先生，那你說的到今天
    為止，司法還要繼續嗎？要撤告嗎？原告：什麼司法，就是
    沒有不管司法或行政調查各項都是，那些事情到今天為止，
    109年3月31日，不管是司法上或行政調查上，各種會危害到
    你、我之間一切作為，到今天為止。被告：好我們就是就是
    。‧‧‧原告：就錄音、今天就以錄音為證，如果彼此有再做
    出傷害事情出來，就是以今天錄音為準‧‧‧反正就是絕對不
    追究就對了。被告：好，李先生這樣子，我們今天談話如你
    講的，到今天為止。原告：3月31日為止，這樣就圓滿落幕
    。被告：雙方的法律這種先暫時保留就這樣子吧。原告：不
    是暫時保留，是大家不能再提，不是暫時保留，就到今天就
    好了。被告：對、對。‧‧‧雙方不要再有任何瓜葛，也不要
    任何騷擾行動。原告：行動或是騷擾，對。被告：‧‧‧我們
    雙方就是共同承諾共同的約定，就是等於是電話中的和解好
    不好？原告：電話錄音，好ok。」（詳本院卷第123-125頁
    ）
　㈣綜合兩造於109年3月31日為上開對話之始末，雙方係為解決
    原告多次聯繫被告並向內政部警政署陳情其配偶與被告發生
    關係等相關爭議而互相讓步，約定不論司法或行政調查上，
    各種會危害到彼此的一切作為到109年3月31日為止，兩造互
    不追訴，不能再提法律訴訟，雙方再無瓜葛，以終局解決兩
    造因此所生之各項爭議，堪認兩造已於109年3月31日達成和
    解，以替代原有之法律關係而終止爭執，是依上開說明，雙
    方即應受該和解契約之拘束，不容事後翻異而為相反主張。
    原告固辯稱其僅係同意撤銷檢舉，不對被告提通姦告訴，並
    未放棄對被告侵害配偶權的民事求償云云，然此不僅與原告
    所陳「徹底結束我不追究」、「不管司法或行政調查各項上
    ，各種會危害到你、我之間一切作為，到今天為止」、「絕
    對不追究」之文義不符，亦與兩造和解之目的未合，如認原
    告仍有就該爭議提起民事求償之權限，兩造將如何不再有任
    何瓜葛？是依雙方當時對話之內容，應認兩造均有拋棄對他
    方為刑事、民事、行政上之權利主張或請求，而終局消弭雙
    方所生之上開紛爭，從而，原告再依侵權行為法律關係，起
    訴請求被告應負侵害配偶權之損害賠償責任，即無理由，不
    能准許。
四、綜上所述，本件原告依侵權行為之法律關係，請求被告給付
    100萬元，及自起訴狀繕本送達翌日起至清償日止，按年息5
    %計算之利息，為無理由，應予駁回。又原告之訴既經駁回
    ，其假執行之聲請即失所依附，應併予駁回。
五、本件事證已經明確，當事人提出其他的攻擊防禦方法及證據
    ，都已經法院詳細斟酌，經認定不會影響本判決的結果，所
    以不再一一論述。
六、結論：本件原告之訴為無理由，依民事訴訟法第78條，判決
    如主文。
中　　華　　民　　國　　110 　年　　5 　　月　　13　　日
                  民事庭法　官　林淑鳳　　　　　
以上正本係照原本作成。
如對本判決上訴，須於判決送達後20日內向本院提出上訴狀。如
委任律師提起上訴者，應一併繳納上訴審裁判費。
中　　華　　民　　國　　110 　年　　5 　　月　　13　　日
                        書記官　陳櫻姿